【裁判字號】    89,易,3150
【裁判日期】    890918
【裁判案由】    動產擔交法
【裁判全文】
臺灣板橋地方法院刑事判決                        八十九年度易字第三一五號
    公  訴  人  臺灣板橋地方法院檢察署檢察官
    被      告  甲○○
右列被告因違反動產擔保交易法案件，經檢察官提起公訴（八十九年度偵緝字第八七
四號），本院判決如左：
    主  文
甲○○動產擔保交易之債務人，意圖不法之利益，將標的物移轉，致生損害於債權人
，累犯，處有期徒刑肆月，如易科罰金，以佰元折算壹日。
    事  實
一、甲○○於民國（下同）八十二年間因違反麻醉藥品管理條例案件，經臺灣臺北地
    方法院判處有期徒刑五月，八十三年三月二十八日易科罰金執行完畢，猶不知悔
    改，於八十七年一月二十四日，在台北市○○路○段一００號二樓，向東逸企業
    股份有限公司（以下簡稱東逸公司），以分期付款之附條件買賣方式，購買牌照
    號碼ＰＡ－八四九三號自小客車一輛，約定總價為新台幣（下同）八十一萬七千
    三百八十元，分三十六期給付，每月一期，每月二十日付款，每期付款二萬二千
    七百０五元，標的物存放地點為甲○○位於台北縣土城市○○路五十七之一號三
    十公尺內  在價金未付清前，該車仍屬東逸公司所有，訂立附條件買賣契約，並
    依動產擔保交易法之規定向台灣省公路局登記在案，係動產擔保交易之債務人。
    詎甲○○竟意圖不法之利益，將該標的物移轉予何志能，且自八十七年五月二十
    日以後，即拒絕再給付分期款，致生損害於債權人東逸公司，嗣東逸公司於八十
    八年七月二十八日將前開買賣契約之債權讓渡予奇異融資股份有限公司（以下簡
    稱奇異公司），由奇異公司向甲○○追討。
二、案經奇異公司訴請臺灣板橋地方法院檢察署檢察官偵查起訴。
    理  由
一、被告甲○○固坦承有於事實欄所載時地，向東逸公司購買前開車輛，並訂立附條
    件買賣契約，惟辯稱：當初買車係為要與何志能合夥開設五金行，後來要拆夥，
    伊沒有用車，故將之讓與何志能，不知何志能沒有去繳錢云云。惟查：右揭事實
    ，業據告訴人代理人於偵審中指證綦詳，復有附條件買賣契約書、汽車新領牌照
    登記書各一份附卷足憑。被告未付清分期款項，即因拆夥將標的物移轉他人，業
    據被告供承在卷，按被告為動產擔保交易法之債務人，依法負有清償車款之義務
    ，其擅將車輛移轉予第三人，第三人自八十七年五月二十日以後即未付款，被告
    亦未再與告訴人聯繫，被告顯有圖得不法利益之意圖，被告所辯不足採信，其犯
    行事證明確，堪以認定。
二、核被告所為，係犯動產擔保交易法第三十八條之罪。又查被告有事實欄所載之犯
    罪科刑執行情形，有臺灣高等法院檢察署刑案紀錄簡覆表在卷可稽，其受有期徒
    刑之執行完畢後，五年以內再犯有期徒刑以上之本罪，為累犯，應依法加重其刑
    。爰審酌被告之品行、犯罪之動機、目的、手段、所生危害、犯罪後之態度等一
    切情狀，量處如主文所示之刑，並諭知易科罰金之折算標準，以示懲儆。
據上論斷，應依刑事訴訟法第二百九十九條第一項前段，動產擔保交易法第三十八條
，刑法第十一條前段、第四十七條、第四十一條，罰金罰鍰提高標準條例第一條前段
、第二條，判決如主文。
本案經檢察官許智評到庭執行職務
中      華      民      國    八十九    年      九      月     十八     日
                                      台灣板橋地方法院刑事第四庭
                                          法  官  王  敏  慧
右正本證明與原本無異
如不服本判決應於送達後十日內向本院提出上訴狀
                                          書記官  廖  美  紅
中      華      民      國    八十九    年      九      月    二十二    日
附錄本案論罪科刑法條全文：
動產擔保交易法第三十八條
動產擔保交易之債務人，意圖不法之利益，將標的物遷移、出賣、出質、移轉、抵押
或為其他處分，致生損害於債權人者，處三年以下有期徒刑、拘役或科或併科六千元
以下之罰金。


司法院資訊處製作；財團法人民間司法改革基金會備份。
